臺灣臺南地方法院刑事判決　　　　　　　　　　　　　九十三年度易字第二二一號
　　公　訴　人　臺灣台南地方法院檢察署檢察官
　　被　　　告　乙○○
右列被告因公共危險案件，經檢察官聲請簡易判決處刑（九十三年度營偵字第二五二
號），本院認為不宜以簡易判決處刑，改依通常程序審理，被告就犯罪事實為有罪之
陳述，經本院合議庭裁定以簡式審判程序審理並判決如左：
    主  文
乙○○服用酒類，不能安全駕駛動力交通工具而駕駛，累犯，處有期徒刑玖月。
    事  實
一、乙○○前於民國九十年間，因酒後駕車之公共危險罪，經臺灣嘉義地方法院九十
    年交簡字第一三三九號判處判處拘役五十日，並於九十一年一月十七日繳清罰金
    執行完畢；另於九十年間，因過失傷害罪，經臺灣高等法院臺南分院九十一年交
    上易字第四五四號判處有期徒刑四月，於九十一年七月十一日易科罰金執行完畢
    ；再於九十一年間，因酒後駕車之公共危險罪，經本院以九十一年營交簡字第五
    七九號判處有期徒刑六月，於九十二年五月二十九日易科罰金執行完畢。然其猶
    不知警惕，於九十三年二月十八日晚上十一時許起，在臺南縣新營市○○路某薑
    母鴨店內飲用台灣啤酒三瓶後，業已達於不能安全駕駛動力交通工具之程度，竟
    仍自該處駕駛車牌號碼三Ｗ─二七五八號自用小客車，在臺南縣新營市區行駛。
    嗣於翌日即二月十九日凌晨零時許，行經臺南縣新營市○○路三二五號前，因操
    控不穩、車身搖擺不定，經警查覺有異，而攔檢盤查，並以酒精檢測器檢測，測
    得其吐氣後之酒精濃度高達每公升○‧七毫克，始獲悉上情。
二、案經臺南縣警察局新營分局報告台灣臺南地方法院檢察署檢察官聲請簡易判決處
    刑。
    理  由
一、本件係經被告乙○○於本院當庭表示認罪，而以簡式審判程序加以審理，有本院
    九十三年五月五日準備程序筆錄及審判筆錄附卷足憑，則依據刑事訴訟法第二百
    七十三條之二、同法第一百五十九條第二項之規定，不適用傳聞法則有關限制證
    據能力之相關規定，合先敘明。
二、右揭犯罪事實，業據被告乙○○於警詢、偵訊及本院調查、審理中坦承不諱，且
    有刑法第一百八十五條之三案件測試觀察紀錄表、臺南縣警察局舉發違反道路交
    通管理事件通知單、吐氣酒精濃度測試單等項在卷可參。按刑法第一百八十五條
    之三所稱服用酒類或其他相類之物，不能安全駕駛動力交通工具之公共危險條款
    ，係屬抽象危險犯之規定，此種抽象危險係伴隨飲酒過量之行為而當然成立。換
    言之，只需客觀上有此種行為出現，危險即視為存在，其是否果真肇事，均不影
    響公共危險罪責之成立；若其果真駕車肇禍，其不能安全駕駛動力交通工具之情
    形，則更不待言。另參考德、美等國之認定標準，對於酒精濃度呼氣已達每公升
    零點五五毫克，或血液濃度達百分之零點一一以上，肇事率為一般正常人之十倍
    ，均認為已達「不能安全駕駛」之程度（此有法務部八十八年五月十八日法八八
    檢字第一六六九號函可資參照）。本件被告乙○○對於其在上述時、地，酒後駕
    車肇事一事不僅坦認屬實，且其肇事後為警查獲時之吐氣酒精濃度，經檢測結果
    仍高達每公升○‧七毫克等情，亦有前述吐氣酒精濃度測試單一紙在卷可憑，據
    此並參照前述說明，被告飲酒後顯已達於不能安全駕駛動力交通工具之程度。再
    參酌被告經警查獲時，有「駕駛蛇行、車身搖擺不定、轉彎半徑過大或過小等駕
    駛操控性欠佳情形」、「查獲測試過程，有多話情事」等情，亦有前開刑法第一
    八十五條之三測試觀察紀錄表載明可考，足認被告飲酒後駕駛汽車時，確已處於
    不能安全駕駛之狀態。從而，本件事證明確，被告犯行洵堪認定，應依法論科。
二、核被告乙○○所為，係犯刑法第一百八十五條之三之公共危險罪。又被告於九十
    一年間，因酒後駕車之公共危險罪，經本院以九十一年營交簡字第五七九號判處
    有期徒刑六月，於九十二年五月二十九日易科罰金執行完畢，有臺灣高等法院臺
    被告全國前案紀錄表一份在卷可資佐證，其於有期徒刑執行完畢後，五年內再犯
    本罪，為累犯，應依累犯之規定加重其刑。爰審酌被告之智識程度、前於九十年
    至九十二年間，因過失傷害及二次酒後駕車之公共危險罪，經法院分別判處有期
    徒刑四月、拘役五十日及有期徒刑六月等情，有台灣高等法院被告全國前案紀錄
    表一份在卷可按，已如前述，然被告竟不知記取教訓，短時間再度飲酒後駕車，
    顯見其品行並非良好、漠視他人生命、身體、財產安全，形如道路上游走之不定
    時炸彈、又其酒後駕駛小客車於道路上行駛，不僅嚴重危害往來之交通安全，且
    此次吐氣所含之酒精濃度測試達每公升○‧七毫克，已達輕醉程度（參見臺灣臺
    東地方法院檢察署法醫室製作之呼出氣體內含酒精濃度與血液中酒精濃度及呈現
    症之關係表），足見其毫無悔改之意，暨犯後坦承犯行之態度等一切情狀，判處
    如主文所示之刑，以示懲戒。又被告前有二次酒後駕車之公共危險前科，本院審
    酌上情，及參酌日常生活中酒醉駕車肇事經常發生，造成無數家庭之遺憾，認應
    科以主文所示之刑，始足資懲戒，是公訴人聲請簡易判決處刑，略有未洽，併此
    敘明。
據上論斷，應依刑事訴訟法第二百九十九條第一項前段、第二百七十三條之一第一項
、刑法第一百八十五條之三、第四十七條，判決如主文。
本案經檢察官鄭深元聲請簡易判決處刑；主任檢察官甲○○到庭執行職務。
中      華      民      國      九十三      年      五    月    十九    日
                                  臺灣臺南地方法院刑事第三庭
                                        法  官  洪  士  傑
右正本證明與原本無異。
如不服本判決，應於判決送達後十日內，向本院提出上訴狀（應附繕本）。
                                        書記官  李  佩  珊
中      華      民      國      九十三      年      五    月   二十一   日
